臺灣高雄地方法院刑事判決　　　　　　　96年度易字第1214號
公 訴 人　臺灣高雄地方法院檢察署檢察官
被 　 告　丙○○
　　　　　　　　　（現於臺灣屏東戒治所執行中）
上列被告因竊盜案件，經檢察官提起公訴（96年度偵字第414 號
），本院判決如下：
    主  文
丙○○攜帶兇器竊盜，累犯，處有期徒刑壹年。扣案平口起子壹
支，沒收。
    事  實
一、丙○○前因肅清煙毒條例、槍砲彈藥刀械管制條例（2 罪）
    、贓物（3 罪）、偽造文書、竊盜等案件，經法院分別判刑
    確定，並於民國86年間經定其應執行之刑為有期徒刑7 年；
    復因肅清煙毒條例案件，經法院判處有期徒刑3 年4 月確定
    ，以上各罪接續執行，於83年9 月9 日入監服刑，於88年5
    月1 日縮短刑期假釋付保護管束，嗣經撤銷假釋，於89年6
    月22日入監續執行殘刑（5 年3 月18日），於94年5 月31日
    縮刑期滿執行完畢。
二、詎不知悔改，竟意圖為自己不法之所有，於95年12月6 日晚
    間8 時許，在高雄縣大樹鄉區○區村9 號前，以自有在
    客觀上足對人之生命及身體安全構成威脅而具有危險性，可
    供兇器使用之平口起子1 支（下稱前開平口起子1 支）強力
    扭轉機車電門鎖（毀損部分未據告訴）發動車輛後騎乘離去
    之方式，竊取甲○○所有、停放在該處之車牌號碼OVR-042
    號重型機車（值約新臺幣〔下同〕1 萬元，下稱前開機車）
    ，得手後供自身作為代步工具使用。嗣於95年12月24日上午
    9 時20分許，丙○○騎乘前開機車行經高雄縣大寮鄉○○路
    與開封路口，並將車輛暫停路邊（未熄火）前往公共電話亭
    撥打電話之際，為警當場查獲，並扣得前開平口起子1 支，
    始悉全情。
三、案經高雄縣政府林園分局報請臺灣高雄地方法院檢察署檢察
    官偵查起訴。
    理  由
壹、證據能力方面
    卷附贓物認領保管單1 紙，經被告丙○○同意作為證據使用
    ；本院審酌卷內並無事證顯示各該陳述之作成時、地與週遭
    環境，有何致令陳述內容虛偽、偏頗之狀況後，也認為適當
    ，依刑事訴訟法第159 條之5 第1 項之規定，為傳聞法則之
    例外，應有證據能力，合先敘明。
貳、實體方面
一、訊據被告丙○○固不否認行竊前開機車，惟矢口否認攜帶兇
    器犯之，並辯稱：我是在位於高屏大橋旁之鴻慶醫院看到前
    開機車的，當時車上就插有鑰匙，所以我才徒手併予竊取作
    為代步工具使用，之後係因在騎乘過程中，不慎遺失鑰匙，
    才會改以自己所有之扣案平口起子發動電門鎖云云。經查：
(一)被告於95年12月24日上午9 時20分許，騎乘前開機車行經高
    雄縣大寮鄉○○路與開封路口，並將車輛暫停路邊前往公共
    電話亭撥打電話之際，為警發覺前開機車係屬贓車而予查獲
    ，且警方並當場扣得被告執以扭開機車電門鎖之前開平口起
    子1 支乙節，為被告自認在卷，並有查獲現場照片2 張、前
    開機車協尋證明單、車輛尋獲電腦輸入單、贓物認領保管單
    各1 紙在卷，及前開平口起子1 支扣案可稽，自堪認明。
(二)被告於本院審理中，固以前開情詞置辯。惟查：
    證人即被害人甲○○於本院審理中，證稱：前開機車係停放
    於高雄縣大樹鄉區○區村9 號前遭竊的，當時車上並未
    插有鑰匙，我沒有看見竊賊下手行竊之經過，但發現機車失
    竊後，我有立即調閱路口監視錄影帶，發現被告曾經過該路
    口等語明確；佐以前業認明之被告於95年12月24日上午9 時
    20分許，連同前開機車及扭開機車電門鎖所用之前開平口起
    子，併在高雄縣大寮鄉○○路與開封路口為警查獲一節；末
    參諸被告於警詢中，原不諱言：其係於95年12月6 日晚間8
    時許，在高雄縣大樹鄉區○區村9 號前，以前開平口起
    子竊取前開機車等語，則被告乃係於事實欄所載時地，以前
    開平口起子發動電門鎖後，竊取前開機車得手，至堪認明。
    被告首開所辯，及其前於偵查中，另辯稱其係於事實欄所載
    時地，以自有鑰匙1 支發動電門鎖竊車云云，非但前後所辯
    迥異，且俱核屬臨訟編纂之詞，並非事實，要難採信。
(三)綜上，本件事證明確，被告犯行，堪以認明。
二、查被告執犯本案竊盜犯行之前開平口起子長約17.5公分，且
    除握把處為塑膠製品外，餘為金屬材質，質地堅硬，具有相
    當重量，業經本院當庭勘驗明確，並製有勘驗筆錄1 份在卷
    足按，在客觀上自足對人之生命及身體安全構成威脅而具有
    危險性，可供兇器使用，核先敘明。是故核被告所為，乃係
    犯刑法第321 條第1 項第3 款之攜帶兇器竊盜罪。又被告前
    因肅清煙毒條例、槍砲彈藥刀械管制條例（2 罪）、贓物（
    3 罪）、偽造文書、竊盜等案件，經法院分別判刑確定，並
    於86年間經定其應執行之刑為有期徒刑7 年；復因肅清煙毒
    條例案件，經法院判處有期徒刑3 年4 月確定，以上各罪接
    續執行，於83年9 月9 日入監服刑，於88年5 月1 日縮短刑
    期假釋付保護管束，嗣經撤銷假釋，於89年6 月22日入監續
    執行殘刑（5 年3 月18日），於94年5 月31日縮刑期滿執行
    完畢乙情，有臺灣高等法院被告前案紀錄表1 份在卷可按，
    其於該徒刑執行完畢後，5 年以內故意再犯本案有期徒刑以
    上之罪，為累犯，應依刑法第47條第1 項規定加重其刑。
三、本院審酌被告素行不佳，且正值青壯年紀，不思循正當途徑
    謀取財富，竟擅自攜帶兇器竊取他人財物，已對他人財產權
    造成損害，另就他人之生命、身體安全，也造成潛在之危險
    ，復於偵、審程序中，一再飾詞狡辯，否認攜帶兇器行竊，
    益徵其犯後毫無悔意，態度惡劣，惟念被告除將前開機車充
    作代步工具使用外，別無其他不法用途，及前開機車業經發
    還予甲○○，甲○○所受之損失已有減輕等一切情狀，爰量
    處如主文所示之刑。末扣案平口起子1 支，為被告所有供犯
    本案所用之物，業經認明如前，應依刑法第38條第1 項第2
    款、第3 項宣告沒收。
據上論斷，應依刑事訴訟法第299 條第1 項前段，刑法第321 條
第1 項第3 款、第47條第1 項、第38條第1 項第2 款、第3 項，
判決如主文。
本案經檢察官乙○○到庭執行職務。
中　　華　　民　　國　　96　　年　　5 　　月　　4 　　日
                  刑事第十庭  法　官  莊珮吟
以上正本證明與原本無異。
如不服本判決，應於判決送達後10日內，向本院提出上訴狀。
中　　華　　民　　國　　96　　年　　5 　　月　　4 　　日
                              書記官  蔡妮君
附錄本案所犯法條：
《刑法第321 條第1 項第3 款─加重竊盜罪》
犯竊盜罪而有左列情形之一者，處6 月以上、5 年以下有期徒刑
：
三  攜帶兇器而犯之者。
